【裁判字號】    98,訴,500
【裁判日期】    980527
【裁判案由】    毒品危害防制條例
【裁判全文】
臺灣基隆地方法院刑事判決               98年度訴字第500號
公  訴  人  臺灣基隆地方法院檢察署檢察官
被      告  乙○○
                    （另案羈押於臺灣基隆看守所）
上列被告因毒品危害防制條例案件，經檢察官提起公訴（98年度
毒偵字第672 號），被告於準備程序進行中，就被訴事實為有罪
之陳述，經本院合議庭裁定由受命法官獨任進行簡式審判程序，
判決如下：
    主  文
乙○○施用第二級毒品，累犯，處有期徒刑月；又施用第一級
毒品，累犯，處有期徒刑柒月。應執行有期徒刑玖月。
    事  實
一、乙○○前因施用毒品案件，經2 次觀察、勒戒後，均認無繼
    續施用毒品之傾向，分別於民國89年7 月11日及90年3 月15
    日執行完畢釋放，並經臺灣基隆地方法院檢察署檢察官及臺
    灣板橋地方法院檢察署檢察官先後以89年度毒偵字第1537號
    及90年度毒偵字第152 號不起訴處分，復因於觀察、勒戒執
    行完畢釋放後5 年內之94年5 月初某日至同年7 月16日連續
    施用第一級毒品案件，經臺灣基隆地方法院檢察署檢察官以
    94年度毒偵字第1447號提起公訴，本院以94年度訴字第576
    號判處有期徒刑8月確定(甲)；其後，又因施用第二級毒品案
    件，經本院以94年度基簡字第823號判處有期徒刑5月確定(乙)
    ；再因施用第一級毒品案件，經本院以94年度訴字第856 號
    判處有期徒刑10月確定(丙)；另因搶奪案件，由本院以94年度
    訴字第912號判處有期徒刑1年10月確定(丁)，前開(乙)、(丙)二案
    嗣經本院以96年度聲減字第1213號裁定減刑並與(丁)案定應執
    行有期徒刑2年3月，而與(甲)案接續執行，於97年2 月21日假
    釋出監；此外，乙○○另因搶奪案件，經本院以90年度訴字
    第758號判決判處有期徒刑3年4月確定，於94年3月16日因縮
    刑期滿執行完畢（構成累犯）。
二、詎其仍未戒除毒癮，各基於施用第二級毒品甲基安非他命及
    第一級毒品海洛因之犯意，而於下列時間、地點施用毒品：
  (一)98年3月9日晚間7時許，在其位於基隆市○○區○○街281巷
    107 號住處，以將甲基安非他命置於玻璃球吸食器內燒烤產
    生煙霧而吸食之方式施用甲基安非他命1次。
  (二)98年3 月11日上午10時許，在上址，以將海洛因摻水置入針
    筒內，以注射身體靜脈血管之方式，施用第一級毒品海洛因
    1 次（起訴書誤載施用毒品之時間、地點、方式，業據蒞庭
    檢察官當庭更正）。嗣為警於同日（11日）下午2時20分許
    ，在基隆市○○○○道路與中和路口處查獲，並採尿送驗後
    ，結果呈嗎啡及安非他命類之陽性反應而悉(一)、(二)犯行。
三、案經基隆市警察局第四分局報告臺灣基隆地方法院檢察署檢
    察官偵查起訴。
    理  由
一、本件被告所犯者非為死刑、無期徒刑、最輕本刑為3 年以上
    有期徒刑之罪或高等法院管轄第一審案件，其於準備程序進
    行中，先就被訴事實為有罪之陳述，經告知其簡式審判程序
    之旨，並聽取公訴人及被告之意見後，本院依刑事訴訟法第
    273條之1第1 項之規定，裁定由受命法官獨任進行簡式審判
    程序，且依同法第273條之2規定，簡式審判程序之證據調查
    ，不受第159條第1項、第161條之2、第161條之3、第163 條
    之1及第164條至第170條規定之限制，合先敘明。
二、前揭犯罪事實，業據被告於本院準備程序及審理時坦承不諱
    ，又經被告同意，為警查獲後所採集之尿液經送驗後，呈安
    非他命、甲基安非他命、可待因、嗎啡之陽性反應，此有基
    隆市警察局第四分局偵辦毒品案件尿液檢體對照表（尿液編
    號：0980 40）、台灣尖端先進生技醫藥股份有限公司濫用
    藥物檢驗報告各乙份附卷可稽，且參之以酵素免疫分析或薄
    層定性分析等方式為初步篩檢者，檢驗結果雖有相當程度偽
    陽性之可能，然以氣（液）相層析、質譜分析之儀器為交叉
    確認者，檢驗結果出現偽陽性之機率則極低，因而具有公信
    力，核足為對涉嫌人不利之認定；尤以「毒品施用後於尿液
    、血液中可檢出之最大時限，與施用劑量、施用頻率、施用
    方式、施用者飲水量之多寡、個人體質、代謝情況、檢體收
    集時間點及所用檢測方法之靈敏度等因素有關，因個案而異
    。依據Clarke's Isolation Identification of Drugs第二
    版記載，血液中藥物之半衰期（濃度減半所需時間）分別為
    古柯鹼0.7-1.5小時、海洛因3分鐘（其代謝物為嗎啡2-3小
    時）、嗎啡2-3小時、大麻20-36小時、安非他命12小時（當
    尿液偏酸性時，為4-8小時）、甲基安非他命9小時、Ketami
    ne 2-4小時，而MDMA約8.4 9小時。一般於尿液中可檢出之
    最大時限，古柯鹼為施用後1-4天、海洛因2-4天、嗎啡2-4
    天、大麻1-10天、安非他命1- 4天、甲基安非他命1-5 天、
    MDMA1-4天、MDA 1-4天、Ketamine2-4天。」此曾經行政院
    衛生署藥物食品檢驗局以92年7月23日管檢字第0920005609
    號函釋在案，足認被告自白與犯罪事實相符，其犯罪事證明
    確，犯行洵堪認定，應依法論科。
三、又施用甲基安非他命之代謝最先是去N-甲基（N-demethylat
    ion ）形成安非他命，而施用甲基安非他命後，在正常尿液
    PH值情況下，24小時內，有43％服用劑量以甲基安非他命原
    態排出；另施用安非他命後24小時內，有30％以安非他命原
    態排出，20％經去氨基作用及氧化作用形成苯甲酸，2％ 經
    反應形成Norephedrine（參照行政院衛生署出版「物質濫用
    」、「常見濫用藥物檢驗方法彙編」所載）。而施用安非他
    命後，其尿液不致檢出甲基安非他命陽性反應，而施用甲基
    安非他命後，其尿液可檢出甲基安非他命和其代謝物安非他
    命成分，有行政院衛生署管制藥品管理局93年11月2 日管檢
    字第0930010499號函可按，是尿液經檢驗出甲基安非他命陽
    性反應，係被告施用甲基安非他命後以甲基安非他命原態排
    出者；而檢驗出安非他命陽性部分，乃施用甲基安非他命、
    安非他命均可檢驗出安非他命陽性反應。查被告為警採集之
    尿液經檢驗結果，呈安非他命及甲基安非他命陽性反應，足
    以認定被告係施用甲基安非他命無訛。
四、查海洛因、甲基安非他命分係毒品危害防制條例第2條第2項
    第1款、第2款所定之第一級、第二級毒品，核被告所為係犯
    毒品危害防制條例第10條第1項、第2項之施用第一級、第二
    級毒品罪。被告持有第一級毒品海洛因及第二級毒品甲基安
    非他命之低度行為，應為施用第一級、第二級毒品之高度行
    為所吸收，不另論罪。被告先後所犯上開2 罪，犯意各別，
    行為互殊，應予分論併罰。再被告有事實欄所示論罪科刑執
    行完畢情形，有臺灣高等法院被告前案紀錄表乙份附卷足憑
    ，其於前案執行完畢後5 年內，故意再犯本件有期徒刑以上
    之罪，均為累犯，各依刑法第47條第1 項加重其刑。爰審酌
    被告曾有施用毒品之前科仍不知戒除，惟犯罪後坦承犯行，
    且所犯之施用毒品犯行乃戕害自己身心健康，並未危及他人
    等一切情狀，分別量處如主文所示之刑，並定其應執行之刑
    。
據上論斷，應依刑事訴訟法第273條之1第1項、第299條第1 項前
段，毒品危害防制條例第10條第1項、第2項，刑法第11條前段、
第47條第1項、第51條第5款，判決如主文。
本案經檢察官甲○○到庭執行職務。
中    華    民    國    98    年    5     月    27    日
                  刑事第四庭法  官   周霙蘭
以上正本證明與原本無異。
如不服本判決應於收受本判決後10日內向本院提出上訴書狀，其
未敘述上訴理由者，並得於提起上訴後10日內向本院補提理由書
狀（均須按他造當事人之人數附繕本）「切勿逕送上級法院」。
中    華    民    國    98    年    5     月    27    日
                            書記官   莊智凱
附錄本案所犯法條：
毒品危害防制條例第10條：
I施用第一級毒品者，處 6 月以上 5 年以下有期徒刑。
II施用第二級毒品者，處 3 年以下有期徒刑。


司法院資訊處製作；財團法人民間司法改革基金會備份。
